臺灣高等法院臺中分院刑事判決　　　　　96年度上訴字第57號
上　訴　人
即　被　告　甲○○
上列上訴人因毒品危害防制條例案件，不服臺灣臺中地方法院95
年度訴字第3198號中華民國95年11月23日第一審判決（起訴案號
：臺灣臺中地方法院檢察署95年度毒偵字第4243號），提起上訴
，本院判決如下：
     主  文
上訴駁回。
     事   實
一、甲○○前於民國（下同）87年間，因施用毒品案件，經臺灣
    臺中地方法院以87年毒聲字第2144號裁定送觀察勒戒，因認
    有繼續施用毒品傾向，經臺灣臺中地方法院裁定送戒治處所
    強制戒治後，於88年3月11日以88年度毒聲字第1651號裁定
    停止戒治所餘戒治期間付保護管束，俟於89年2月23日保護
    管束期滿，經臺灣臺中地方法院檢察署檢察官於89年3月6日
    以89年度戒毒偵字第134號為不起訴處分確定；再於91年間
    因施用毒品案件，經臺灣臺中地方法院以91年度毒聲字第30
    66號裁定送戒治處所施以強制戒治，於92年11月5日因強制
    戒治期滿執行完畢釋放出所。又曾於94年間因違反毒品危害
    防制條例案件，經臺灣臺中地方法院於94年2月25日以94年
    度訴字第425號判決判處有期徒刑8月、3月，定其應執行有
    期徒刑9月確定，甫於95年6月23日執行完畢。詎仍不思戒絕
    毒品，於強制戒治執行完畢釋放後5年內，復基於施用第一
    級毒品海洛因之犯意，於95年9月6日下午1時許，在其位於
    臺中市○區○○路162巷1之4號住處，以將海洛因摻入香煙
    中，點燃吸食其煙霧之方式，施用海洛因1次；嗣於95年9月
    6日晚上9時30分許，在臺中市○區○○路1段52號前為警查
    獲，並扣得其所有之第一級毒品海洛因（合計驗餘淨重0.35
    公克）及供該第一級毒品海洛因包裝用之外包裝袋2只（合
    計空包裝重0.44公克）；其為警查獲後，經警採其尿液送驗
    結果，確呈嗎啡陽性反應。
二、案經台中市警察局第五分局報請臺灣臺中地方法院檢察署檢
    察官偵查起訴。
        理    由
一、上揭犯罪事實，業據上訴人即被告（下稱被告）甲○○於偵
    查、原審審理中坦承不諱，且被告為警於95年9月6日所採集
    之尿液經送檢驗，結果呈嗎啡陽性反應，此有詮昕科技股份
    有限公司（原審誤載為中山醫學大學附設醫院）報告編號第
    00000000號濫用藥物尿液檢驗報告乙紙附卷可稽，扣案之海
    洛因2包經送鑑定結果，認均含有海洛因成分，此亦有法務
    部調查局95年10月27日調科壹字第09523030840號鑑定通知
    書各1紙。足見被告自白與事實相符；又被告曾因施用毒品
    案件，經臺灣臺中地方法院以87年毒聲字第2144號裁定送觀
    察勒戒，因認有繼續施用毒品傾向，經臺灣臺中地方法院裁
    定送戒治處所強制戒治後，於88年3月11日以88年度毒聲字
    第1651號裁定停止戒治所餘戒治期間付保護管束，俟於89年
    2月23日保護管束期滿，經臺灣臺中地方法院檢察署檢察官
    於89年3月6日以89年度戒毒偵字第134號為不起訴處分確定
    ；再於91年間因施用毒品案件，經臺灣臺中地方法院以91年
    度毒聲字第30 66號裁定送戒治處所施以強制戒治，於92年
    11月5日因強制戒治期滿執行完畢釋放出所，亦有台灣高等
    法院被告前案記錄表乙份在卷可參。是被告於上開強制戒治
    處分執行完畢釋放後5年內再犯本件施用毒品罪，應堪認定
    ，應依法論科。
 二、查海洛因係毒品危害防制條例第2條第2項第1款所規定之第
     一級毒品。被告於前案經強制戒治完畢釋放後，5年內再行
     施用第一級毒品海洛因之行為，核係犯同條例第10條第1項
     之施用第一級毒品罪。其持有毒品之行為，意在供己施用
     ，故持有之低度行為，應為施用之高度行為所吸收，不另
     論罪。被告曾於94年間因違反毒品危害防制條例案件，經
     臺灣臺中地方法院於94年2月25日以94年度訴字第425號判
     決判處有期徒刑8月、3月，定其應執行有期徒刑9月確定，
     甫於95年6月23日執行完畢等情，有被告之臺灣高等法院被
     告前案紀錄表在卷足參，茲被告於5年以內再故意犯本件有
     期徒刑以上之施用第一級毒品罪，不論依修正前之刑法第4
     7條，或修正後之刑法第47條第1項之規定，均構成累犯，
     對被告而言並無有利或不利之情形，自不生新舊法比較之
     問題，應逕依修正後之刑法第47條第1項，論以累犯，加重
     其刑。扣案之毒品海洛因（合計驗餘淨重0.35公克）為毒
     品危害防制條例第2條第2項第1款規定之第一級毒品，不論
     屬於犯人與否，應依毒品危害防制條例第18條第1項前段規
     定沒收銷燬之；又依毒品危害防制條例第18條第1項之規定
     ，得諭知沒收並銷燬之者，以查獲之毒品及專供製造或施
     用毒品之器具為限，並不及於毒品之外包裝。本件經查獲
     之供前開第一級毒品海洛因包裝用之外包裝袋2只（合計空
     包裝重0.44公克）既與毒品海洛因分別鑑秤其重量，與毒
     品海洛因即無難以析離而無法個別宣告沒收之情事，故應
     認係被告所有供犯罪所用之物，爰依刑法第38條第1項第2
     款之規定宣告沒收之（最高法院93年度臺上字第2743號判
     決參照）。本院審酌被告施用毒品之動機、目的，不知戒
     除毒癮，足見其自制能力尚有未足，有接受相當期間監禁
     教化之必要，以促其及早矯正吸毒惡習，其犯罪手段僅係
     戕害自己之身心、施用毒品次數、時間及犯罪後坦承犯行
     之態度等一切情狀，乃原審適毒品危害防制條例第10條第1
     項、第18條第1項前段、23條第2項，刑法第2條第1項前段
     （漏載）、第11條前段、第47條第1項、38條第1項第2款，
     量處如原審主文所示之刑（含從刑部分）。核其認事用法
     均無違誤，量刑亦稱妥適。被告上訴意旨認原判決與事實
     不符云云，為無理由，其上訴應予駁回。
三、本件被告經合法傳喚，無正當理由未到庭，爰不待其陳述逕
    行判決，併予敘明。
據上論結，應依刑事訴訟法第368條、第371條，判決如主文。
本案經檢察官乙○○到庭執行職務。
中　　華　　民　　國　　96　　年　　2 　　月　7 　　日
            刑事第十一庭  審判長法　官  陳　朱　貴
                                法　官　郭　同　奇
                                法　官　何　志　通
上列正本證明與原本無異。
如不服本判決應於收受送達後十日內向本院提出上訴書狀，其未
敘述上訴之理由者並得於提起上訴後十日內向本院補提理由書（
均須按他造當事人之人數附繕本）。
                                書記官　林　桂　鳳
中　　華　　民　　國　　96　　年　　2　　月　　8 　　日
